臺灣桃園地方法院刑事判決　　　　　　　100年度易字第442號
公　訴　人　臺灣桃園地方法院檢察署檢察官
被　　　告　孫克隆
　　　　　　詹明惠
　　　　　　黃秀鳳
　　　　　　李招妹
　　　　　　曾雅玲
　　　　　　張莉糅
上列被告等因違反電子遊戲場業管理條例等案件，經檢察官提起
公訴（99年度偵字第22911 號、第22959 號、第23032 號、第23
454 號、第23478 號、第23479 號、第23957 號、第23995 號、
第25635 號、第26317 號、第28178 號、第30262 號、第30747
號、第32176 號、第32213 號），本院判決如下：
    主  文
孫克隆犯如附表編號一、三至六、八至十、十二、十五所示之電
子遊戲場業管理條例第二十二條之非法營業罪，各處如附表編號
一、三至六、八至十、十二、十五處刑欄所示之刑。孫克隆共同
犯如附表編號二、七、十一、十三、十四所示之電子遊戲場業管
理條例第二十二條之非法營業罪，各處如附表編號二、七、十一
、十三、十四處刑欄所示之刑。應執行有期徒刑壹年貳月，如易
科罰金以新臺幣壹仟元折算壹日，如附表各編號處刑欄所示之扣
案物均沒收。
詹明惠共同犯電子遊戲場業管理條例第二十二條之非法營業罪，
處拘役肆拾日，如易科罰金以新臺幣壹仟元折算壹日，緩刑貳年
，並應於判決確定時起壹年內向公庫給付新臺幣壹萬元。如附表
編號二處刑欄所示之扣案物均沒收。
黃秀鳳共同犯電子遊戲場業管理條例第二十二條之非法營業罪，
處拘役肆拾日，如易科罰金以新臺幣壹仟元折算壹日，緩刑貳年
，並應於判決確定時起壹年內向公庫給付新臺幣壹萬元。如附表
編號七處刑欄所示之扣案物均沒收。
李招妹共同犯電子遊戲場業管理條例第二十二條之非法營業罪，
處拘役肆拾日，如易科罰金以新臺幣壹仟元折算壹日，緩刑貳年
，並應於判決確定時起壹年內向公庫給付新臺幣壹萬元。如附表
編號十一處刑欄所示之扣案物均沒收。
曾雅玲共同犯電子遊戲場業管理條例第二十二條之非法營業罪，
處有期徒刑參月，如易科罰金以新臺幣壹仟元折算壹日。如附表
編號十三處刑欄所示之扣案物均沒收。
張莉糅共同犯電子遊戲場業管理條例第二十二條之非法營業罪，
處拘役肆拾日，如易科罰金以新臺幣壹仟元折算壹日，緩刑貳年
，並應於判決確定時起壹年內向公庫給付新臺幣壹萬元。如附表
編號十四處刑欄所示之扣案物均沒收。
    事  實
一、孫克隆明知未依電子遊戲場業管理條例第15條之規定向主管
    機關辦理營利事業登記，不得經營電子遊戲場業，竟分別共
    同或單獨基於與不特定人賭博財物及違反電子遊戲場業管理
    條例之單一犯意聯絡或犯意，未依上開規定向主管機關辦理
    相關營利事業登記，即分於附表各編號所示期間，在如附表
    各編號所示之不特定公眾得進出之場所，各擺放如附表各編
    號所示之賭博性電玩機臺，而與賭客對賭，其賭法為賭客投
    入新臺幣（下同）10元硬幣或等值代幣，換取相同分數後按
    押機台，押中者，則依分數兌換等值現金，未押中者，則投
    入之賭注即歸孫克隆所有，以此射倖之方式違法經營電子遊
    戲場業。嗣員警獲報，分於附表各編號所示時地前往查獲，
    並分別扣得如附表各編號所示之扣案物，進而查悉上情。而
    詹明惠、黃秀鳳、曾雅玲、李招妹、張莉糅係分別受僱於孫
    克隆或受孫克隆之託，渠等分別與孫克隆共同基於前揭單一
    犯意聯絡，分於如附表編號二、七、十一、十三、十四所示
    時地，以附表編號二、七、十一、十三、十四所示之賭博性
    電玩機臺，以前揭射倖方式與賭客對賭，嗣於附表編號二、
    七、十一、十三、十四所示時地為員警當場查獲。（各犯行
    之行為人、犯行時地及行為、扣案物均詳如附表各編號所示
    ）。
二、案經桃園縣政府警察局大園、桃園、中壢、蘆竹、龍潭、楊
    梅、八德及平鎮分局分別報告臺灣桃園地方法院檢察署檢察
    官偵查後起訴。
    理  由
一、按被告以外之人於審判外之陳述，雖不符刑事訴訟法第159
    條之1 至第159 條之4 之規定，而經當事人於審判程序同意
    作為證據，法院審酌該言詞陳述或書面陳述作成時之情況，
    認為適當者，亦得為證據。當事人、代理人或辯護人於法院
    調查證據時，知有第159 條第1 項不得為證據之情形，而未
    於言詞辯論終結前聲明異議者，視為有前項之同意，刑事訴
    訟法第159 條之5 定有明文。查本件被告孫克隆、詹明惠、
    黃秀鳳、曾雅玲、李招妹、張莉糅於言詞辯論終結前，對於
    下述本院採為認定犯罪事實依據之各項證據之證據能力，均
    未聲明異議，復經本院於審理時逐一提示予被告等人表示意
    見，本院審酌該等證據之取得過程並無瑕疵，與本案待證事
    實間復具有相當之關聯性，以之為本案證據並無不當，自得
    採為本件認定事實之基礎，合先敘明。
二、上揭事實，業據被告孫克隆、詹明惠、黃秀鳳、曾雅玲、李
    招妹、張莉糅於本院審理時均坦承不諱，並有員警職務報告
    、現場紀錄表及現場照片在卷可稽，並有如附表各編號所示
    之扣案物可佐，依經濟部函釋可知，電玩機具構造面板有押
    分、開分按鈕，可顯示連線及累積分數，已與選物販賣機之
    對價取物性質不符，僅得於限制級電子遊戲場設置營業，此
    為本院依職權所知之事實。而依卷內照片所示，被告所擺設
    之機具既有押分得分裝置，核屬電子遊戲場業管制條例所規
    範之電子遊戲機，被告未依電子遊戲場業管理條例向主管機
    關辦理電子遊戲場業營利事業登記，自不得擺放前開電子遊
    戲機具。再被告所擺設之電子遊戲機具，係由玩家投入金錢
    或需以金錢兌換之代幣，以投注按鍵押分方式，如押中則取
    得分數並可兌換現金，如未押中則金錢沒入，係以射倖性決
    定金錢之輸贏，自屬賭博性質之電子遊戲機，況本件查獲當
    時均自電玩機具內分別扣得數額不等之硬幣或代幣，足見被
    告從擺設本案電子遊戲機迄於查獲為止之期間內，確有供不
    特定人把玩之情形。上開補強事證，已足資擔保渠等任意性
    自白之真實性，核與事實相合，均堪認定。本件事證明確，
    被告等人犯行均堪認定，均應依法論科。
三、核被告6 人所為，均係犯電子遊戲場業管理條例第22條及刑
    法第266 條第1 項前段之賭博罪。被告各在如附表所示期間
    、地點擺設賭博性電子遊戲機與不特定人多次賭博財物，顯
    係基於單一犯意接續為之，為接續犯。被告孫克隆與被告詹
    明惠就如附表編號二所示犯行，被告孫克隆與被告黃秀鳳就
    如附表編號七所示犯行，被告孫克隆與被告李招妹就如附表
    編號十一所示犯行，被告孫克隆與被告曾雅玲就如附表編號
    十三所示犯行，被告孫克隆與被告張莉糅就如附表編號十四
    所示犯行，各有犯意聯絡與行為分擔，均分別成立共同正犯
    。被告以一擺設行為，同時違反電子遊戲場業管理條例及刑
    法賭博罪，為想像競合犯，應從一重依電子遊戲場業管理條
    例第22條之非法營業罪處斷。被告孫克隆就附表各編號所示
    犯行，犯意各別，行為互殊，應分論併罰。爰審酌渠等為圖
    小利，未向主管機關申請營利事業登記，即擅自擺放電子遊
    戲機與客人賭博財物，已危害社會善良風俗，實不足取，被
    告孫克隆、曾雅玲犯行情節均已達一定危害程度，並審酌渠
    2 人之犯罪動機、目的、素行狀況及犯後態度等一切情狀，
    各量處一定刑度如附表所示，併諭知易科罰金之折算標準，
    被告孫克隆部分並依法定其執行刑及諭知易科罰金之折算標
    準。至被告詹明惠、黃秀鳳、李招妹、張莉糅犯行情節尚輕
    ，並審酌渠4 人之犯罪動機、目的、素行狀況、犯後態度及
    公訴人求刑等一切情狀，各量處一定刑度如附表所示，併諭
    知易科罰金之折算標準。又查，被告詹明惠、黃秀鳳、李招
    妹、張莉糅前均未曾受有期徒刑以上刑之宣告，有臺灣高等
    法院被告前案紀錄表在卷可參，渠4 人因一時失慮致犯本罪
    ，經此偵審教訓，當知謹慎而無再犯之虞，本院認渠4 人所
    宣告之刑，以暫不執行為適當，爰併宣告緩刑2 年，並命渠
    4 人應於判決確定後1 年內向公庫支付新臺幣1 萬元，以勵
    自新。末查，扣案如附表各編號所示之賭博性電子遊戲機台
    （均各含IC板1 塊）、代幣及賭資，均係當場賭博之器具及
    在賭檯之財物，應依刑法第266 條第2 項之規定併予宣告沒
    收；至其餘扣案物品，均係被告孫克隆所有，係供渠等共同
    或單獨犯本案所用之物，應依刑法第38條第1 項第2 款規定
    宣告沒收。又共同正犯因相互間利用他人之行為，以遂行其
    犯意之實現，本於責任共同原則，有關本案沒收部分，對於
    共同正犯間供犯罪所用之物，自應均為沒收之諭知，併此敘
    明。
據上論斷，應依刑事訴訟法第299 條第1 項前段，電子遊戲場業
管理條例第15條、第22條，刑法第11條前段、第28條、第266 條
第1 項前段、第2 項、第55條、第51條第5 款、第41條第1 項前
段、第8 項、第38條第1 項第2 款、第74條第1 項第1 款、第2
項第4 款，刑法施行法第1 條之1 ，判決如主文。
本案經檢察官吳靜怡到庭執行職務。
中    華    民    國   100    年    6     月    17    日
                  刑事第九庭  法  官  陳正昇
以上正本證明與原本無異。
如不服本判決應於收受判決後10日內向本院提出上訴書狀，並應
敘述具體理由。其未敘述上訴理由者，應於上訴期間屆滿後20日
內向本院補提理由書(均須按他造當事人之人數附繕本)「切勿逕
送上級法院」。
                              書記官  陳雅婷
中    華    民    國   100    年    6     月    21    日
附錄本案論罪科刑依據之法條：
電子遊戲場業管理條例第15條
未依本條例規定領有電子遊戲場業營業級別證者，不得經營電子
遊戲場業。
電子遊戲場業管理條例第22條
違反第 15 條規定者，處行為人 1 年以下有期徒刑、拘役或科
或併科新台幣 50 萬元以上 250 萬元以下罰金。
中華民國刑法第266條
（普通賭博罪與沒收物）
在公共場所或公眾得出入之場所賭博財物者，處 1 千元以下罰
金。但以供人暫時娛樂之物為賭者，不在此限。
當場賭博之器具與在賭檯或兌換籌碼處之財物，不問屬於犯人與
否，沒收之。